# 请教关于投资性房地产划分及未决诉讼问题

提问人：zhycs4500 时间：2018-01-08 17:19:49
一、关于投资性房地产的划分问题 情形一：一个房地产开发企业，用于出售的商品房，在售出前用于出租，是否需要将其出租部分由存货重分类为投资性房地产？ 情形二：一个企业搬至新办公楼后，原办公楼已不再自用，陆续出租，是否需要将其划分至投资性房地产？
二、未决诉讼问题 企业 2016 年发生的诉讼事项， 2016 年已根据律师意见确认预计负债，至 2017 年该诉讼尚未完成，但根据最新的情况可能需要追加赔付款项，新增的预计负债是应调节 2016 年的损益还是调整 2017 年的损益呢？

回答人：chenyiwei
一、 1 、如为短期出租，目标仍在可预见的未来出售的，则不建议划分为投资性房地产。 2 、如果原办公楼的持有意图发生改变，将长期持有以用作对外出租，则在董事会或类似权力机构作出决议的前提下，可以转入投资性房地产。
二、这属于前期差错更正和会计估计变更的区分问题，本版面上已有很多讨论，请搜索。

提问人：zhycs4500 时间：2018-01-08 19:56:50
追问一下陈版，如果情况一中的 1 ，不划分为投资性房地产，对应的出租收入是否没有匹配的成本（存货无折旧）

回答人：chenyiwei
这部分临时性出租的开发产品也应摊销，与租赁收入配比成本。

提问人：zhycs4500 时间：2018-01-08 21:10:01
还需要继续请教一下陈版，这部分临时性出租的产品的摊销具体是怎么操作呢？

回答人：chenyiwei
按设计使用寿命摊销，摊销金额计入其他业务支出。